臺灣新竹地方法院民事判決　　　　　　100年度重訴字第110號
原　　　告　曾政衡
被　　　告　彭文焱
上列當事人間因原告提起刑事附帶民事訴訟，請求損害賠償事件
，經本院刑事庭裁定移送，本院於民國100年10月6日言詞辯論終
結，判決如下：
      主  文
一、被告應給付原告新臺幣貳佰捌拾萬元，及自民國99年12月 7
    日起至清償日止，按年息百分之5計算之利息。
二、訴訟費用由被告負擔。
    事實及理由
一、原告主張：
  (一)被告彭文焱於民國92年12月11日上午8 時許侵入原告位在
      新竹縣竹東鎮○○路45巷27號住宅內，竊取原告所有停放
      在車庫內之系爭BMW廠牌X5、車號9K-0986之自小客車一輛
      (下稱：系爭車輛)，原告發現遭竊後，旋即報警處理，由
      警方採集車旁之煙蒂1 枚，經送鑑識後發現該煙蒂上殘留
      之DNA－STR型別與被告相符，而本件刑事竊盜案件業經被
      告於本院刑事庭審理時承認犯罪，並依協商程序以99年度
      審易字第804 號判處有罪在案。原告上開失竊財物之損失
      ，依系爭車輛當時購置成本計算為新臺幣(下同)260 萬元
      ，及車內當時置放高爾夫球具及衣物、手提包等物品亦價
      值20萬元，合計原告所受上開損害為280 萬元，為此依民
      法第184 條之侵權行為之法律關係提起本件訴訟，請求被
      告如數賠償原告所受之損害。
  (二)原告為此聲明：
      １、被告應給付原告280 萬元，及自刑事附帶民事起訴狀
          繕本送達翌日起至清償日止，按年息百分之5 計算之
          利息。
      ２、訴訟費用由被告負擔。
二、被告則以：
    被告對於原告請求被告賠償280 萬元之損害並不爭執，惟因
    被告前在監服刑，僅能於出監後按月分期賠償原告1至2萬元
    等語。
三、程序方面：
    按訴狀送達後，原告不得將原訴變更或追加他訴，但擴張或
    減縮應受判決事項之聲明者，不在此限，此為民事訴訟法第
    255條第1項第3 款所明定。查原告訴之聲明原為「被告應給
    付原告16,803,130元，及自刑事附帶民事起訴狀繕本送達翌
    日起至清償日止，按年息百分之5 計算之利息。」，主張被
    告侵入原告位在新竹縣竹東鎮○○路45巷27號住宅內，竊取
    原告所有置放在屋內之黃金手飾、鑽戒、珠寶、保險箱等財
    物，以及停放在車庫內之系爭車輛及車輛內置放高爾夫球具
    及衣物、手提包等物品，而原告上開失竊財物之損失，依當
    時購置成本計算為5,303,130 元，另原告受有失竊股票無法
    在高點出售、紀念性價值物品及精神上損失共11,500,000元
    ，總計全部損害為16,803,130元，請求被告如數賠償，嗣因
    本院99年度審易字第804 號刑事案件判決被告於上開時日係
    竊取原告所有系爭車輛得手，並將該車出售予收購贓車集團
    ，並未認定被告尚有竊取原告所有置放在屋內之財物，本院
    乃認依刑事訴訟法第500 條規定：「附帶民事訴訟之判決，
    應以刑事訴訟判決所認定之事實為據。但本於捨棄而為判決
    者，不在此限。」，則原告請求被告賠償逾越刑事判決認定
    之失竊財物價值14,003,130元部分，如仍欲請求被告賠償，
    須先依民事訴訟法第77條之13規定徵收裁判費135,288 元，
    逾期未繳納則須駁回原告此部分訴訟，原告乃於本院100 年
    10月6 日言詞辯論期日當庭撤回對於被告此部分之請求，並
    更改訴之聲明為「被告應給付原告280 萬元，及自刑事附帶
    民事起訴狀繕本送達翌日起至清償日止，按年息百分之5 計
    算之利息。」，則原告訴之聲明既係對於被告減縮請求給付
    賠償之金額，其訴訟標的仍屬同一，並未變更或追加，且不
    甚礙被告防禦及訴訟終結，參諸前揭規定，應予准許，合先
    敘明。
四、本院得心證之理由：
  (一)原告主張被告於92年12月11日上午8 時許後之某時點，曾
      到過原告位於新竹縣竹東鎮○○路45巷27號後方之車庫，
      並於車庫內遺留煙蒂1 枚，經內政部警政署刑事警察局鑑
      定後，與被告之DNA－STR型別相符，業據本院依職權調閱
      被告涉嫌竊盜案件之臺灣新竹地方法院檢察署99年度偵字
      第3700號偵查卷宗核閱無訛，此有內政部警政署刑事警察
      局鑑定書一紙附於該案可佐( 詳臺灣新竹地方法院檢察署
      99年度偵字第3700號偵查卷第14頁)。
  (二)又被告對於其竊取原告所有系爭車牌號碼為9K-0986 號自
      用小客車之事實，於本院刑事案件審理其所犯竊盜案件中
      自白犯罪，並經本院刑事庭依協商程序以99年度審易字第
      804 號案件判處有期徒刑十月，減為有期徒刑五月，如易
      科罰金，以銀元三百元即新臺幣九百元折算一日確定在案
      ，亦有本院99年度審易字第804 號宣示判決筆錄附卷可稽
      ，且經本院依職權調閱上開刑事案卷核閱綦詳。
  (三)再者，原告主張其所有系爭車輛在失竊當時價值為260 萬
      元，及車內置放高爾夫球具及衣物、手提包等物品亦價值
      20萬元，既為被告所不爭執(詳本院卷二第36頁反面)，且
      經本院依職權查詢原告名下財產資料，可知原告名下擁有
      甚多股票投資及財產，此有稅務電子閘門財產所得調件明
      細表附卷可佐(詳本院卷二第5頁至第15頁 )，則原告主張
      其所有置放在系爭車輛內之物品價值為20萬元，尚非無據
      ，參以原告所失竊之系爭車輛係於91年6 月份出廠，排汽
      量為2,979CC、廠牌為BMW車輛，此有車籍資料一紙附卷為
      憑(詳本院卷二第4頁 )，則原告所有系爭車輛於92年12月
      11日遭被告竊取時，既距該車出廠時間未久，則原告主張
      系爭車輛於失竊時價值為260萬元，要非無據。
  (四)從而，原告依侵權行為之法律關係，請求被告賠償其因失
      竊系爭車輛及車內財物之損失合計280 萬元，及自刑事附
      帶民事起訴狀繕本送達翌日即99年12月7 日起至清償日止
      ，按年息百分之5 計算之利息，即屬有據，應予准許。
五、結論：本件原告之訴為有理由，依民事訴訟法第78條，判決
    如主文。
中    華    民    國   100    年    10    月    14    日
                  民事第一庭    法      官  王佳惠
以上正本係照原本作成。
如對本判決上訴，須於判決送達後 20 日內向本院提出上訴狀。
如委任律師提起上訴者，應一併繳納上訴審裁判費。
中    華    民    國   100    年    10    月    14    日
                                書記官  陳思璟